臺灣臺中地方法院刑事裁定　　　　　　　　　　　　　九十三年度簡字第二一四號
　　上訴人　甲○○
　　即被告
右列上訴人即被告因詐欺案件，不服本院中華民國九十三年十月二十六日以九十三年
度簡字第二一四號所為第一審簡易判決（原起訴案號：臺灣臺中地方法院檢察署九十
三年度偵緝字第七七一號），提起上訴，本院裁定如左：
    主  文
上訴駁回。
    理  由
一、上訴意旨略以：被告因詐欺取財犯嫌，經原起訴檢察官聲請簡易判決處刑，原審
    卻未舉任何積極證據即認定被告係詐欺取財罪之幫助犯，違反證據法則，且與事
    實不符，因此請求上訴等語。
二、按原審法院認為上訴不合法律上之程式或法律上不應准許或其上訴權已經喪失者
    ，應以裁定駁回之；上開規定於對於簡易判決有不服之上訴，準用之，刑事訴訟
    法第三百六十二條、第四百五十五條之一第三項分別定有明文。次按得以簡易判
    決處刑之案件，被告於偵查中自白者，得向檢察官表示願受科刑之範圍或願意接
    受緩刑之宣告，檢察官同意者，應記明筆錄，並即以被告之表示為基礎，向法院
    求刑或為緩刑宣告之請求；被告自白犯罪未為前述之表示者，在審判中得向法院
    為之，檢察官亦得依被告之表示向法院求刑或請求為緩刑之宣告，此參刑事訴訟
    法第四百五十一條之一第一項、第三項之規定甚明。再者，對於簡易判決上訴程
    序及限制，刑事訴訟法第四百五十五條之一第二項規定：「依第四百五十一條之
    一之請求所為之科刑判決，不得上訴」，足見對於依刑事訴訟法第四百五十一條
    之一之請求所為之科刑判決，例外限制當事人之上訴權，使該判決經對外宣示後
    即告確定。另法院辦理刑事訴訟簡易案件應行注意事項第十二條亦規定：「當事
    人依刑訴法第四五一條之一第一項或第三項規定表示願受科刑範圍（指被告）或
    為求刑或為緩刑宣告之請求（指檢察官）者，法院如於被告所表示範圍內科刑，
    或依檢察官之請求（求刑或請求宣告緩刑）為判決者，各該當事人不得上訴，並
    應於判決書內載明之」，故若被告於審判中已自白犯罪並表明願受科刑之範圍，
    嗣法院依簡易程序所科處之刑度，苟未逾其願受科刑之範圍，各該當事人自不得
上訴，先予敘明。
三、經查：本件上訴人即被告被訴詐欺案件，被告於審判程序中，業已自白犯罪，並
    表明願受科刑之範圍為「六個月以下得易科罰金之刑度」，且與檢察官均當庭表
    示同意改以簡易判決處刑，此有本院九十三年十月八日準備程序筆錄在卷可參（
    九十三年度易字第二一三○號卷第三十六、三十七頁），本院因依刑事訴訟法第
    四百四十九條第二項之規定，裁定改由受命法官獨任逕以簡易判決處刑，並依前
    開被告之表示，於九十三年十月二十六日以九十三年度簡字第二一四號判處被告
    有期徒刑五月，如易科罰金，以三百元折算一日等情，此有前開裁定及判決書在
    卷可稽，是本案被告既已就願受科刑範圍為表示，且本院亦在上開刑度範圍內為
    科刑之判決，揆諸前揭說明，被告對原判決自不得提起上訴，從而本件被告所提
    起之上訴，屬法律上不應准許，揆諸首揭說明，自應以裁定駁回被告之上訴。
據上論斷，應依刑事訴訟法第四百五十五條之一第三項、第三百六十二條，裁定如主
文。
中      華      民      國    九十三    年     十一     月    十二     日
                                    臺灣臺中地方法院刑事第二庭
                         法  官   郭  書  豪
右正本證明與原本無異。
如不服本裁定，應於裁定送達後五日內向本院提出抗告狀。
                                                  書記官
中    華    民    國      九十三      年      十一      月    十二      日
